Minutes et répertoires du notaire Marie Louis Ernest PITAUX, 16 juillet 1870 - 26 avril 1892 (étude XIV)
Archives nationales
- Minutes de Marie Louis Ernest PITAUX, mai 1870 - 29 août 1928; MC/ET/XIV/905 - MC/ET/XIV/1218
  - Minutes. 1871, septembre - 1871, octobre, septembre 1871 - octobre 1871; MC/ET/XIV/910
    - Vente par Quentin Eugène Quatrebeuf, propriétaire et négociant, rue du Bel Air, n° 30, à Jean Louis Henri Villain, propriétaire, membre de l'assemblée nationale, quai de la Mégisserie, n° 14, et Charles Antoine Dufour, avocat, rue Taitbout, n° 58., 19 octobre 1871 - 26 février 1874; MC/ET/XIV/
      À la suite: quittance par M. Quatreboeuf à M. M. Villain, Duffour et Xavier Jean, 30 décembre 1872 et 6 janvier 1873; quittance par le mandataire de Mme Hussenet et par M. Quatreboeuf à M. M. Villain, Duffour et Xavier Jean, 30 janvier, 1er et 10 février 1873; quittance par M. Quatreboeuf et autre à M. M. Villain, Duffour et Xavier Jean, 10 et 11 septembre 1873; quittance par les héritiers Barbot à M. M. Villain, Dufour et Xavier Jean, 19, 20 et 22 janvier, 2, 9 et 26 février 1874.
      acte de vente; Quatreboeuf, Quentin Eugène; Villain, Jean Louis Henri; Dufour, Charles Antoine; négociant; Bel-Air (rue du); Mégisserie (quai de la); Taitbout (rue)
    - Substition par Charles Adolphe Comte, propriétaire, rentier, à Sus, canton de Navarrenx (Basses-Pyrénées), à aon frère., 20 octobre 1871; MC/ET/XIV/910
      substitution; Comte, Charles Adolphe; Sus (Pyrénées-Atlantiques)
    - Bail et promesse de vente par Pierre Colas, ingénieur civil, boulevard du Temple, n° 8, à Louise Augustine Ract, épouse de Jean-Baptiste Louis Jules Chauvet, ingénieur, à Viroflay, route de Paris, n° 61., 21 octobre 1871; MC/ET/XIV/910
      bail; promesse; Colas, Pierre; Ract, Louise Augustine; Chauvet, Jean-Baptiste Louis Jules; ingénieur; Temple (boulevard du); Viroflay (Yvelines)
    - Vente par Amédée Caffin, propriétaire, rue du Faubourg Poissonnière, n° 47, et Léonie Marguerite Leysz, son épouse, à Emile Joseph Pelletier, bijoutier, rue Greneta, n° 64., 26 octobre 1871 - 5 février 1874; MC/ET/XIV/910
      À la suite: quittance par M. et Mme Amédée Caffin à M. Pelletier, 5 février 1874.
      acte de vente; Caffin, Amédée; Leysz, Léonie Marguerite; Pelletier, Emile Joseph; Faubourg-Poissonnière (rue du); Greneta (rue)
    - Dépôt de l'acte de décès de Gabriel Anne Timoléon Roland de Cossé, marquis de Brissac, en son vivant capitaine d'infanterie au vingt neuvième mobile, à Genève., 26 octobre 1871; MC/ET/XIV/910
      dépôt de pièces; Cossé marquis de Brissac, Gabriel Anne Timoléon Roland de; Genève (Suisse)
    - Notoriété après décès d'Etienne Marie Pigeaux, en son vivant ébéniste, rue du Faubourg Saint-Antoine, n° 82., 28 octobre 1871; MC/ET/XIV/910
      notoriété; Pigeaux, Etienne Marie; ébéniste; Faubourg-Saint-Antoine (rue du)
    - Prêt conditionnel par le Crédit Foncier de France au profit de Jean Louis Morel, médecin, et Sophie Catherine Clara Troyon, son épouse, rue Pierre Guérin, n° 9., 30 octobre 1871 - 9 avril 1872; MC/ET/XIV/910
      À la suite: établissement de propriété, 30 octobre 1871; réalisation dudit prêt par le crédit foncier de France au profit de M. Morel, 29 décembre 1871; décharge au crédit foncier de France par M. et Mme Morel, 9 avril 1872.
      compte financier; Morel, Jean Louis; Troyon, Sophie Catherine Clara; médecin; Pierre-Guérin (rue)
    - Notoriété après décès d'Anne Amélie Félicité Pétré, veuve de Louis Charles André Dubois, en son vivant chevalier de la légion d'honneur, ancien inspecteur des douanes, ladite dame en son vivant propriétaire, rue Lafayette, n° 107., 31 octobre 1871; MC/ET/XIV/910
      notoriété; Pétré, Anne Amélie; Dubois, Louis Charles André; inspecteur; douanier
    - Liquidation de la succession d'Anne Amélie Félicité Pétré, rue Lafayette, n° 107, veuve de Louis Charles André Dubois, en son vivant chevalier de la légion d'honneur, ancien inspecteur de douanes., 31 octobre 1871; MC/ET/XIV/910
      inspecteur; douanier; Pétré, Anne Amélie; Dubois, Louis Charles André; liquidation
  - Minutes. 1871, novembre - 1871, décembre, novembre 1871 - décembre 1871; MC/ET/XIV/911
    - Dépôt de l'acte de mariage de Joseph Isidore Debierre, jardinier, à Neuilly, vieille route de Neuilly, n° 93, avec Françoise Adèle Bezanger, cuisinière, rue Furstemberg, n° 6., 2 novembre 1871; MC/ET/XIV/911
      dépôt de pièces; contrat de mariage; Debierre, Joseph Isidore; Bezanger, Françoise Adèle; jardinier; cuisinier; Furstemberg (rue de); Neuilly-sur-Seine (Hauts-de-Seine)
    - Procuration par Pierre Félix Dumesnil, marchand épicier, à Soissons (Aisne), à Joseph Louis Cuqu, clerc de notaire, rue de Vienne, n° 6., 2 novembre 1871 - 31 janvier 1878; MC/ET/XIV/911
      À la suite: décharge par M. Dumesnil à M. Cuqu, 31 janvier 1872.
      procuration; Dumesnil, Pierre Félix; Cuqu, Joseph Louis; clerc de notaire; Vienne (rue de); Soissons (Aisne)
    - Notoriété rectificative des nom et prénoms de Marie Anne Julie Six, épouse de Jean Joseph Roz, propriétaire, à Gien (Loiret), rue de Bourges., 3 novembre 1871; MC/ET/XIV/911
      notoriété; Six, Marie Anne Julie; Roz, Jean Joseph; Gien (Loiret)
    - Contrat de mariage entre Narcisse Alphonse Abel Gallien, manufacturier, à Longjumeau, au château de Saint-Eloi, et Louise Antoinette Augustine Leroy, à Neuilly, chez ses père et mère, mineure., 4 novembre 1871 - 30 avril 1872; MC/ET/XIV/911
      À la suite: dépôt de pièces de publication du contrat de mariage de M. Gallien et Melle Leroy, 30 avril 1872.
      contrat de mariage; Gallien, Narcisse Alphonse Abel; Leroy, Louise Antoinette Augustine; Longjumeau (Essonne); Neuilly-sur-Seine (Hauts-de-Seine)
    - Procuration par Adèle Emélie Robert, veuve d'Alphonse Louis Pinard, en son vivant officier de la légion d'honneur, directeur du comptoir d'escompte de Paris, ladite dame propriétaire, rue du Conservatoire, n° 5, à Georges Auguste Lefèvre, ancien conseiller à la cour d'appel d'Alger, chef du contentieux du comptoir d'escompte de Paris, demeurant rue d'Amsterdam, n° 82., 5 novembre 1871; MC/ET/XIV/911
      procuration; Robert, Adèle Emélie; Pinard, Alphonse Louis; Lefèvre, Georges Auguste; chef d'Etat; Conservatoire (rue du); Amsterdam (rue d')
    - Procuration par Joseph Sidoyen Guyon, propriétaire, place d'Eylau, n° 7, à Marie Joseph Arsène Callot, caissier chez M. Khan, banquier, rue Bergère, n° 35, demeurant place d'Eylau, n° 7., 6 novembre 1871; MC/ET/XIV/911
      procuration; Guyon, Joseph Sidoyen; Callot, Marie Joseph Arsène; Khan (M.); employé de commerce; banquier; Bergère (rue); Eylau (place d')
    - Obligation par Emélie Mélanie Bernard, célibataire majeure, sans profession, à la Varenne Saint-Hilaire, commune de Saint-Maur-les-Fossés, canton de Charenton-le-Pont, arrondissement de Sceaux, rue du Centre, n° 3, à Louis François Bertrand, propriétaire, à la Varenne Saint-Hilaire, rue du Bac, n° 48., 6 novembre 1871 - 28 août 1875; MC/ET/XIV/911
      À la suite: mainlevée par Mme veuve Bertrand, au profit de Melle Bernard, 28 août 1875.
      obligation; Bernard, Emélie Mélanie; Bertrand, Louis François; Sceaux (Hauts-de-Seine); Charenton-le-Pont (Val-de-Marne); Saint-Maur-des-Fossés (Val-de-Marne)
    - Dépôt judiciaire du testament olographe d'Alphonse Louis Pinard, en son vivant officier de la Légion d'honneur, directeur du comptoir d'escompte de Paris, rue du Conservatoire, n° 5., 7 novembre 1871; MC/ET/XIV/911
      dépôt de pièces; testament; Pinard, Alphonse Louis; Conservatoire (rue du)
    - Dépôt judiciaire du testament olographe de Henri Benjamin Denys, en son vivant rentier, avenue Wagram, n° 15., 9 novembre 1871 - 3 juin 1878; MC/ET/XIV/911
      À la suite: dépôt de la grosse d'envoi en possession au profit de Mme Denys, 3 juin 1878.
      dépôt de pièces; testament; Denys, Henri Benjamin; Wagram (avenue de)
    - Réquisition de notification d'actes respectueux par Eléonard Henri Charles Charles, fabricant de faux-cols, rue Duperré, n° 14., 10 novembre 1871 - 14 mars 1872; MC/ET/XIV/911
      À la suite: notification dudit acte respectueux, 29 novembre 1871; nouvel acte respectueux par M. Charles, 3 janvier 1872; notification dudit nouvel acte respectueux, 10 janvier 1872; nouvel acte respectueux par M. Charles, 12 février 1872; notification dudit nouvel acte respectueux, 14 mars 1872.
      acte notarié; note de renseignement; Charles, Eléonard Henri Charles; fabricant d'accessoires vestimentaires; Duperré (rue)
    - Inventaire après le décès de Catherine Eugénie Denercy, veuve de Victor Lagé, et épouse en deuxièmes noces de Jean Girard, employé, rue Lamartine, n° 54., 10 novembre 1871; MC/ET/XIV/911
      inventaire après décès; Denercy, Catherine Eugénie; Lagé, Victor; Girard, Jean; employé de commerce; Lamartine (rue)
    - Inventaire après décès de Mélanie Forest, épouse de François Pourichon, charcutière, rue du Faubourg Poissonnière, n° 41., 11 novembre 1871; MC/ET/XIV/911
      inventaire après décès; Forest, Mélanie; Pourichon, François; charcutier; Faubourg-Poissonnière (rue du)
    - Dépôt judiciaire du testament olographe de Louis Mortimer Ternaux, en son vivant, propriétaire, membre de l'Assemblée Nationale, membre de l'Institut, chevalier de la légion d'honneur, rue de Lisbonne, n° 53., 13 novembre 1871; MC/ET/XIV/911
      fonctionnaire; testament; Lisbonne (rue de); Ternaux, Louis Mortimer
    - Prêt conditionnel par le Crédit Foncier de France au profit de Baptiste Charles Louis Courtois, propriétaire, et Eugénie Groley, son épouse, à Charenton-le-Pont, arrondissement de Sceaux, rue de Paris, n° 56., 13 novembre 1871 - 29 décembre 1871; MC/ET/XIV/911
      À la suite: réalisation de prêt par le Crédit Foncier de France au profit de M. et Mme Courtois, 29 décembre 1871.
      inventaire après décès; Courtois, Baptiste Charles Louis; Groley, Eugénie; Charenton-le-Pont (Val-de-Marne)
    - Prêt conditionnel par le Crédit Foncier de France à Joseph Isidore Debierre, jardinier, et Françoise Adèle Bezanger, son épouse, à la Varenne Saint-Hilaire, rue Saint-Hilaire, n° 10., 14 novembre 1871 - 13 janvier 1872; MC/ET/XIV/911
      À la suite: réalisation de prêt par le Crédit Foncier de France à M. et Mmé Debierre, 13 janvier 1872.
      compte financier; Debierre, Joseph Isidore; Bezanger, Françoise Adèle; jardinier
    - Inventaire après décès d'Alphonse Louis Pinard, en son vivant directeur du comptoir d'escompte, officier de la légion d'honneur, et commandeur de plusieurs ordres étrangers, à la requête d'Adèle Emelie Robert, sa veuve, propriétaire, rue du Conservatoire, n° 5., 16 novembre 1871; MC/ET/XIV/911
      inventaire après décès; Pinard, Alphonse Louis; Robert, Adèle Emelie; Conservatoire (rue du)
    - Bail par Achille François Brac de Laperrière de Bourdonnel, propriétaire, et Amélie de Besse, son épouse, rue de la Ville Levêque, n° 19, à Ernest Victor Hennequin, limonadier, et Alexandrine Hallouze, son épouse, rue Vivienne, n° 22., 17 novembre 1871 - 18 novembre 1871; MC/ET/XIV/911
      bail; Brac de Laperrière de Bourdonnel, Achille François; Besse, Amélie de; Hennequin, Ernest Victor; Hallouze, Alexandrine; employé de commerce; Vivienne (rue)
    - Procuration par Charles Athanase Picasnon, propriétaire, à Orléans, rue Bannier, n° 127, à Pol Chenet, principal clerc de notaire, rue du Faubourg Poissonnière, n° 2., 18 novembre 1871; MC/ET/XIV/911
      procuration; Picasnon, Charles Athanas; Chenet, Pol; clerc de notaire; Faubourg-Poissonnière (rue du)
    - Bail par Alexandre Lebertre, ancien négociant, propriétaire, boulevard Sébastopol, n° 110, à Jean Broussolle, restaurateur, rue Taitbout, n° 25., 20 novembre 1871; MC/ET/XIV/911
      bail; Lebertre, Alexandre; Broussolle, Jean; négociant; restaurateur; Taitbout (rue); Sébastopol (boulevard de)
    - Autorisation par Louis Pierre François Gensse, marchand de chevaux, boulevard de la Gare, n° 126, à Virginie Julie Normand, son épouse, boulevard Rochechouard, n° 42., 21 novembre 1871; MC/ET/XIV/911
      autorisation d'exercice professionnel; Gensse, Louis Pierre François; Normand, Virginie Julie; Gare (boulevard de la); Rochechouart (boulevard de)
    - Procuration par Françoise Ghislaine de Mérode, marquise de Moustiers, veuve de Desle Marie René François Léonel, marquis de Moustier, ladite dame rue de l'Université, n° 39, à Amédée Dauchez, avocat, rue Perronet, n° 12., 22 novembre 1871; MC/ET/XIV/911
      procuration; Mérode, Françoise Ghislaine de (marquise de Moustiers); Desle, Marie René François Léonel de (marquis de Moustier); Dauchez, Amédée; Université (rue de l'); Perronet (rue); avocat
    - Renonciation à donation par Adeline Julie Antoinette Toury, veuve d'Alexandre Pierre Le Bailly, ladite veuve sans profession, rue de Clignancourt, n° 45., 23 novembre 1871; MC/ET/XIV/911
      renonciation; donation; Toury, Adeline Julie Antoinette; Le Bailly, Alexandre Pierre; Clignancourt (rue de)
    - Notoriété après décès de Louis Mortimer Ternaux, propriétaire, membre de l'Assemblée Nationale, membre de l'Institut, chevalier de la légion d'honneur, rue de Lisbonne, n° 53., 23 novembre 1871; MC/ET/XIV/911
      notoriété; Ternaux, Louis Mortimer; fonctionnaire; Lisbonne (rue de)
    - Prêt conditionnel par le Crédit Foncier de France à François Augustin Michel Hérin, entrepreneur de maçonnerie, et Jeanne Marie Adeline Mayat, son épouse, à la Varenne Saint-Hilaire, commune de Saint-Maur-les-Fossés, canton de Charenton, arrondissement de Sceaux, rue Saint-Louis, n° 29., 27 novembre 1871 - 20 février 1872; MC/ET/XIV/911
      À la suite: réalisation de prêt, 20 février (31 janvier et) 1872.
      compte financier; Hérin, François Augustin Michel; Mayat, Jeanne Marie Adeline; chef d'entreprise; Sceaux (Hauts-de-Seine)
    - Vente par Joseph Alexandre Taranne, propriétaire, à Saint-Maur-les-Fossés, canton de Charenton-le-Pont, arrondissement de Sceaux, route de Varenne, n° 2, à Charlotte Trinquet, veuve de Jean Ratheau, ladite dame rentière, rue Blanches, n° 86., 27 novembre 1871 - 9 décembre 1871; MC/ET/XIV/911
      À la suite: quittance pour solde, 9 (8 et) décembre 1871.
      acte de vente; Taranne, Joseph Alexandre; Trinquet, Charlotte; Ratheau, Jean; Blanche (rue); Sceaux (Hauts-de-Seine)
    - Contrat de mariage de François Alphonse Thuus, employé d'assurances, rue Sedaine, n° 76, et Malvina Victorine Humblot, couturière, rue Lafayette, n° 79., 28 novembre 1871 - 11 janvier 1872; MC/ET/XIV/911
      À la suite: dépôt de pièces de publication, 11 janvier 1872.
      contrat de mariage; Thuus, François Alphonse; Humblot, Malvina Victorine; Sedaine (rue); La-Fayette (rue)
    - Mainlevée par Pierre Louis Lesage, propriétaire, demeurant actuellement au Vésinet, commune du Pecq (Seine-et-Oise, actuellement: Yvelines), route de la Seine, n° 2, et ci-devant avenue de la Grande Armée, n° 85., 2 décembre 1871; MC/ET/XIV/911
      mainlevée; Lesage, Pierre Louis; Le Vésinet (Yvelines); Le Pecq (Yvelines)
    - Liquidation de la communauté d'entre Marie Hélène Oudaille, veuve de François Messidor de Groiseilliez, ladite dame prorpriétaire, boulevard Haussmann, n° 124, et de la succession de M. de Groiseilliez., 5 décembre 1871 - 24 juin 1872; MC/ET/XIV/911
      À la suite: décharge à M. Bonnard, 24 (10, 13 et) juin 1872.
      liquidation; Oudaille, Marie Hélène; Groiseilliez, François Messidor de; Haussmann (boulevard)
    - Bail par le mandataire de Anne Marie Eulalie Pajot de Villers, veuve d'Edmé Louis Boquet de Saint-Simon, ladite dame propriétaire, avenue de Montaigne, n° 41, à Pascal Henri Fournier, marchand, rue de Buffault, n° 27., 5 décembre 1871; MC/ET/XIV/911
      bail; Pajot de Villers, Anne Marie Eulalie; Boquet de Saint-Simon, Edmé Louis; Fournier, Pascal Henri; employé de commerce; Montaigne (avenue); Buffault (rue)
    - Procuration par Adèle Emelie Robert, veuve d'Alphonse Louis Pinard, en son vivant directeur du Comptoir d'Escompte, officier de la légion d'honneur, ladite dame demeurant rue du Conservatoire, n° 5, à Alfred Auguste Clin, principal clerc de notaire, à Saint-Quentin., 8 décembre 1871; MC/ET/XIV/911
      procuration; Robert, Adèle Emelie; Pinard, Alphonse Louis; Clin, Alfred Auguste; clerc de notaire; Conservatoire (rue du)
    - Obligation par Marie Paul Cavaré, ingénieur civil, et Marie Augustine Guichard, son épouse, boulevard Poissonnière, n° 27, au profit de Marie Louise Henriette Loridan, veuve de René Adrien Panhard, en son vivant notaire, ladite dame propriétaire, rue du faubourg Poissonnière, n° 2., 8 décembre 1871 - 9 décembre 1871; MC/ET/XIV/911
      obligation; Cavaré, Marie Paul; Guichard, Marie Augustine; Loridan, Marie Louise Henriette; Panhard, René Adrien; ingénieur; notaire; Poissonnière (boulevard); Faubourg-Poissonnière (rue du)
    - Procuration par Charles Frédéric Aristide Picart, négociant, rue Baudin, n° 8, à M. Brémont, notaire à Givry en Argonne (Marne)., 13 décembre 1871; MC/ET/XIV/911
      procuration; Picart, Charles Frédéric Aristide; Brémont (M.); négociant; notaire; Baudin (rue); Givry-en-Argonne (Marne)
    - Mainlevée par François Plançon, voiturier, rue du Bon Puits, n° 16, et actuellement rue Buzelin, n° 11, au profit de Charles Elie, propriétaire, rue des Fourneaux, impasse Charlot, n° 6., 13 décembre 1871; MC/ET/XIV/911
      mainlevée; Plançon, François; Elie, Charles; conducteur de véhicules; Bon-Puits (rue du); Buzelin (rue); Charlot (impasse)
    - Substitution par Jules Gustave Isidore de Forceville, directeur des travaux de la Raffinerie sise à Paris, boulevard de la Gare, n° 123, demeurant rue Jeanne d'Arc, n° 1, à Jean Godefroy Bornemann, chef de la comptabilité de la Raffinerie Say, demeurant rue Guy La Brosse, n° 13., 15 décembre 1871; MC/ET/XIV/911
      substitution; Forceville, Jules Gustave Isidore de; Bornemann, Jean Godefroy; comptable; chef d'entreprise; Gare (boulevard de la); Jeanne-d'Arc (rue); Guy-de-La-Brosse (rue)
    - Inventaire après décès de Léopold Henri Trépied, en son vivant marchand tapissier, à la requête de Marguerite Elisabeth Justine Rateau, sa veuve, sans profession, rue du Rocher, n° 85., 16 décembre 1871 - 14 juin 1872; MC/ET/XIV/911
      À la suite: clot, 14 juin 1872.
      inventaire après décès; Trépied, Léopold Henri; Rateau, Marguerite Elisabeth Justine; tapissier; Rocher (rue du)
    - Inventaire après décès d'Elise Adélaïde Mohsmann, défunte épouse de Pierre Jung, marchand boulanger, à Montmartre, rue des Acacias, n° 30., 18 décembre 1871; MC/ET/XIV/911
      inventaire après décès; Mohsmann, Elise Adélaïde; Jung, Pierre; Acacias (rue des)
    - Notoriété concernant le mariage des époux Jacques Marie Laurent, serrurier, autrefois tailleur cristaux, et Marguerite Pierrette Dubut, son épouse, rue Constantine, n° 111., 18 décembre 1871; MC/ET/XIV/911
      notoriété; contrat de mariage; Laurent, Jacques Marie; Dubut, Marguerite Pierrette; serrurier; tailleur de pierre; Constantine (rue de)
    - Déclaration et consentement concernant le nom d'Auguste Cazier dit Charpentier, peintre d'histoire, rue d'Enghien, n° 19., 18 décembre 1871 - 19 décembre 1871; MC/ET/XIV/911
      déclaration; accord; Cazier dit Charpentier, Auguste; peintre; Enghien (rue d')
    - Inventaire après décès d'Henri Alphonse Fleury Ducommun, horloger, à Genève (Suisse), en ce moment à Paris logé rue Legendre, n° 103., 20 décembre 1871; MC/ET/XIV/911
      inventaire après décès; Ducommun, Henri Alphonse Fleury; horloger; Legendre (rue); Genève (Suisse)
    - Mainlevée d'inscription par Vincent Richou, marchand de vins traiteur, et son collègue, notaire, au profit de Laure Virginier Decaindry, veuve de François Denis Carré, sans profession, à Rueil près Paris, rue Mesuée Aubin, n° 12., 20 décembre 1871; MC/ET/XIV/911
      mainlevée; Richou, Vincent; Decaindry, Laure Virginie; Carré, François Denis; notaire; employé de commerce; Rueil-Malmaison (Hauts-de-Seine)
    - Procuration par M. le Prince Simon Tcherkasky, marchand de thé et commissionnaire en marchandises, à Montmartre, rue Marie Antoinette, n° 1, à Charles Rudolph, employé de commerce, même adresse., 20 décembre 1871; MC/ET/XIV/911
      procuration; Tcherkasky, Simon (M. le Prince); Rudolph, Charles; employé de commerce; Marie-Antoinette (rue)
    - Inventaire après décès d'Henri Hyacinthe Alexandre Balan, en son vivant propriétaire, à Paris-Passy, avenue d'Eylau, n° 106., 21 décembre 1871; MC/ET/XIV/911
      inventaire après décès; Balan, Henri Hyacinthe Alexandre; Eylau (avenue d')
    - Vente par Amédée Caffin, propriétaire, rue du Faubourg Poissonnière, n° 47, et ses frère et soeur à Louis François Prudent Ancellet, entrepreneur de batiments, à Champigny, grande rue, n° 83., 23 décembre 1871; MC/ET/XIV/911
      acte de vente; Caffin, Amédée; Ancellet, Louis François Prudent; chef d'entreprise; Faubourg-Poissonnière (rue du); Champigny (Marne)
    - Procès verbal d'ouverture de liquidation des reprises de Virginie Rosalie Portier, sans profession, contre son époux Aludalise Jean Lemarchand, marchand de bouteilles, à Puteaux, rue Saint-Germain, n° 61., 26 décembre 1871 - 15 mars 1872; MC/ET/XIV/911
      À la suite: procès verbal de liquidation des reprises, 15 mars 1872.
      procès-verbal; liquidation; Portier, Virginie Rosalie; Lemarchand, Aludalise Jean; employé de commerce; Puteaux (Hauts-de-Seine)
    - Donation par Adèle Emelie Robert, veuve d'Alphonse Louis Pinard, en son vivant directeur du Comptoir d'Escompte de Paris, officier de la légion d'honneur, ladite dame propriétaire, rue du Conservatoire, n° 5, à la fabrique de l'église de Ris-Orangis., 27 décembre 1871; MC/ET/XIV/911
      donation; Robert, Adèle Emelie; Pinard, Alphonse Louis; Conservatoire (rue du); Ris-Orangis (Essonne)
    - Donation par Adèle Emelie Robert, veuve d'Alphonse Louis Pinard, en son vivant directeur du Comptoire d'escompte de Paris, officier de la légion d'honneur, ladite dame propriétaire, à Paris rue du Conservatoire, n° 5, à la fabrique de l'église de la Sainte Trinité à Fécamp., 27 décembre 1871; MC/ET/XIV/911
      À la suite: ne pas délivrer d'escompte de cet acte qui a été recommencé par acte du 8 février 1872.
      donation; Robert, Adèle Emelie; Pinard, Alphonse Louis; Conservatoire (rue du); Fécamp (Seine-Maritime)
    - Liquidation et partage de la succession de Charles Broquet, en son vivant propriétaire, rue de Navarin, n° 13., 27 décembre 1871; MC/ET/XIV/911
      liquidation; partage; Broquet, Charles; Navarin (rue de)
  - Minutes. 1872, janvier - 1872, février, janvier 1872 - février 1872; MC/ET/XIV/912
  - Minutes. 1872, mars, mars 1872; MC/ET/XIV/913
  - Minutes. 1872, avril, avril 1872; MC/ET/XIV/914
    - Contrat de mariage entre Henri Léopold Giraud, sous-préfet à Limoux (Aude), et Thérèse Renée Moreau, 14 rue Rochambeau., 2 avril 1872; MC/ET/XIV/914
      Date de création de la notice: 2015 (Marie-Véronique Vaillant).
      contrat de mariage; Giraud, Henri Léopold; Moreau, Thérèse Renée; sous-préfet; Rochambeau (rue)
    - Dépôt d'une ordonnance d'envoi en possession de Marie Lovely Vergez, veuve de François Charles Detroyat, négociant, 13 rue du Conservatoire., 2 avril 1872; MC/ET/XIV/914
      dépôt de pièces; Lovely Vergez, Marie; Detroyat, François Charles; négociant; Conservatoire (rue du)
    - Mainlevée d'inscription par François Hennequin, négociant, 59 rue du Temple, au profit de M. Mangin, aussi négociant, même adresse, contre Alphonse Cottan, même activité., 2 avril 1872; MC/ET/XIV/914
      négociant; mainlevée; Hennequin, François; Mangin; Cottan, Alphonse; Temple (rue du)
    - Dépôt de la grosse d'envoi en possession au profit de Clara Joséphine Marchais de la Trommière, 16 bis Cité Trévise., 3 avril 1872; MC/ET/XIV/914
      dépôt de pièces; Marchais de la Trommière, Clara Joséphine; Trévise (cité de)